【裁判字號】    90,易,331
【裁判日期】    900223
【裁判案由】    詐欺
【裁判全文】
台灣台中地方法院刑事判決                            九十年度易字第三三一號
    公  訴  人  臺灣台中地方法院檢察署檢察官
    被      告  乙○○
右列被告因詐欺案件，經檢察官提起公訴︵八十二年度偵字第一六二二八號︶，本院
判決如左︰
    主    文
乙○○共同意圖為自己不法之所有，以詐術使人將本人之物交付，累犯，處有期徒刑
拾月。
    事  實
一乙○○曾犯竊盜罪，經本院於民國八十五年八月十五日，判處有期徒刑捌月，於
    八十六年五月十日執行完畢，詎仍不知悔改，明知其並無還款之能力與真意，於
    八十七年十二月間，及八十八年一月初，夥同陳永義（另案通緝中）及綽號小胖
    之已成年不知真實姓名者，共同基於意圖為自己不法所有之犯意，由乙○○以自
    己名義，向中國國際商業銀行彰化分行，申請開立虛設之支票帳戶，並申請支票
    ，並將其中二張支票交由小胖轉給陳永義持向甲○○誆稱係客票，並以該二紙支
    票調現，使甲○○陷於錯誤，而被詐現款新台幣（下同）二十八萬三千元，陳永
    義及小胖，乙○○等人於詐得上開現款得逞後，即逃逸無蹤。嗣甲○○於上開二
    紙支票到期提示，均遭銀行拒絕往來，無法兌現，使知悉受騙。
二案經甲○○訴請台灣台中地方法院檢察署檢察官偵查起訴。
    理    由
一訊據被告乙○○固供承由渠向中國國際商業銀行彰化分行，申請開立虛設之支票
    帳戶，並申請支票，將支票二張交由陳永義使用之事實，惟否認不法，辯稱︰申
    請支票使用，之後我將支票和印章交給「小胖」保管，他是有向我說支票賣出去
    之後，要拿一些錢給我，我共拿了二十五張票給他賣，但他之後就跑掉了。之後
    我不知道「小胖」拿這些票去向「甲○○」調錢，甲○○我也不認識，我也不知
    道他賣出去多少張，我也不知道「小胖」的真實姓名。在申請支票時，我沒有工
    作，也沒有資產，也沒有現金，但是「小胖」他有拿十萬元給我申請支票用，我
    把它存入銀行，隔天之後，「小胖」就領走了等語云云。經查本件共同被告陳永
    義如何持被告所有之支票共二張，面額計貳拾捌萬仟元，向被害人借用同額款
    項等情，業據被害人甲○○於偵查及本院審理中指訴甚明，復有卷附支票影本等
    為憑。而被告又自承：他是有向我說支票賣出去之後，要拿一些錢給我，我共拿
    了二十五張票給他賣，、、、、、在申請支票時，我沒有工作，也沒有資產，也
    沒有現金，但是「小胖」他有拿十萬元給我申請支票用。被告既無資產又沒有工
    作，明知該支票係交給共犯賣給他人。且按一般人對其支票之交付他人使用均頗
    為慎重，苟非有特殊之信任關係，絕不輕易將支票交付他人使用，縱因特殊需要
    而將支票交予他人使用，亦對其使用情形嚴加控制，以防支票遭濫用而影響信用
    ，乃被告於支票存款戶開立後，竟將發票印章及支票簿交付共同被告小胖並將二
    張支票轉交給陳永義，任令陳永義簽發支票向被害人調取巨額款項，於各該支票
    不獲付款後，被告與陳永義又避不見面拒不清償票款，而謂被告與陳永義、小胖
    無共同為自己不法所有之意圖，及施用詐術使被害人陷於錯誤而交付款項之事實
    ，熟能信之。是被告空言否認不法及前開所辯均為卸責之詞，不足採信，其犯行
    堪以認定。
二核被告乙○○所為，係犯刑法第三百三十九條第一項之詐欺取財罪，其與夥同陳
    永義（另案通緝中）及綽號小胖之不知真實姓名者間，有犯意聯絡行為分擔，均
    為共同正犯。被告乙○○曾犯竊盜罪，經本院於民國八十五年八月十五日，判處
    有期徒刑捌月，於八十六年五月十日執行完畢，有台灣台中地方法院檢察署刑案
    資料查註紀錄表及台灣高等法院被告全國前案紀錄表各一紙附卷可按，其於五年
    內再犯本件有期徒刑以上之罪，為累犯，依法加重其刑。爰審酌被告犯罪之動機
    、目的、手段、犯罪所得及未與被害人和解賠償損失等一切情狀，量處如主文所
    示之刑，以資懲儆。
三據上論斷，應依刑事訴訟法第二百九十九條第一項前段，刑法第二十八條第四
十七條第三百三十九條第一項，罰金罰鍰提高標準條例第一條前段，判決如主文。
本案經檢察官謝明冠到庭執行職務。
中      華      民      國    九十      年      二      月    二十三    日
                              台灣台中地方法院刑事第七庭
                                        法  官  黃  松  竹
右正本證明與原本無異。
如不服本判決，應於送達後十日內，向本院提出上訴狀，上訴於台灣高等法院台中
分院︵須附繕本︶。
                                        書記官
中      華      民      國    九十      年      二      月    二十三    日
附錄︰
刑法第三百三十九條第一項︰意圖為自己或第三人不法之所有，以詐術使人將本人
或第三人之物交付者，處五年以下有期徒刑拘役或科或併科一千元以下罰金。


司法院資訊處製作；財團法人民間司法改革基金會備份。
